【裁判字號】    90,上易,1109
【裁判日期】    900725
【裁判案由】    竊盜
【裁判全文】
臺灣高等法院高雄分院刑事判決                    九十年度上易字第一一九號
    上  訴  人
    即  被  告  丙○○
                乙○○
右上訴人因竊盜案件，不服臺灣屏東地方法院九十年度易字第三四八號，中華民國九
十年四月六日、九十年五月十七日第一審判決（起訴案號：臺灣屏東地方法院檢察署
九十年度偵字第三三三號、第一一四二號）提起上訴，本院判決如左：
    主  文
上訴駁回。
    事  實
一、丙○○曾於八十五年間，因竊盜罪，經臺灣屏東地方法院判處有期徒刑五月，於
    八十五年五月七日確定，於八十五年十一月九日執行完畢；另因違反麻醉藥品管
    理條例案件，復經臺灣屏東地方法院判處有期徒刑十月，於八十五年十二月二十
    三日確定，於八十六年十一月二十日執行完畢。乙○○曾於八十二年間，因違反
    麻醉藥品管理條例案件，經臺灣屏東地方法院判處有期徒刑八月，於上訴本院時
    撤回上訴，於八十三年六月二十二日確定，於八十六年九月十二日執行完畢；復
    於八十七年間，因妨害公務罪，經臺灣屏東地方法院判處有期徒刑六月，於八十
    七年十一月十三日確定，並於八十七年十二月十八日執行完畢。惟渠等仍不知悛
    悔，丙○○基於竊盜之概括犯意，（一）先與乙○○二人竟共同意圖為自己不法
    之所有，基於竊盜之犯意聯絡，於九十年一月七日上午十時許，二人共同駕車，
    並攜帶丙○○所有客觀上可供作兇器使用之鐵剪一把及板手等工具一批，前往屏
    東縣內埔鄉○○村○○路十八號已停工之金石家具股份有限公司（以下簡稱金石
    公司）廠房，自該廠房鐵皮圍牆縫隙進入（侵入建築物部分未據告訴，亦不成立
    踰越牆垣或安全設備），以渠等所攜帶之鐵剪剪斷廠房內變電箱之電纜線（內為
    銅線）而竊取，供變賣之用，共計竊得銅線約七十五公斤（價值約新臺幣三千一
    百元），並將銅線綁成二十五綑，於得手後，準備取走之際，於同日下午三時三
    十分許，適警員巡邏經過，發覺可疑而入內查看，因而當場查獲，並扣得丙○○
    所有之鐵剪一把及板手一批。（二）嗣丙○○於九十年一月八日經檢察官限制住
    居後，竟承前開竊盜之概括犯意，於九十年一月二十八日晚上八時許，單獨攜帶
    其所有客觀上可為兇器之鐵剪一把（與第一次竊盜時所攜帶不同）及縲絲起子等
    工具一批，駕駛其父親所有車牌號碼Ｄ九─八四○三號自小貨車，至屏東縣鹽埔
    鄉○○村○○路十七之十四號友慶有限公司廠區內，竊取搗棒一支、鐵鎚一支、
    撬棒一支，並將上開所竊得之物品置於Ｄ九─八四○三號自小貨車車內，又以鐵
    剪剪斷電纜線，置於地上，同時又拆解馬達一具，於得手後，準備取走之際，適
    為友慶有限公司負責人丁○○前來查看，丙○○見狀，即棄車逃逸，其所攜帶，
    屬其所有之鐵剪一支及螺絲起子等工具一批則為警方查扣。
二、案經屏東縣警察局內埔分局及里港分局分別報請臺灣屏東地方法院檢察署檢察官
    偵查起訴。
    理  由
一、前開事實欄（一）之竊盜犯行，業據被告丙○○於警、偵訊、原審審理及本院調
    查、審理時坦承不諱，核與同案被告乙○○於警、偵訊及原審審理時所述情節大
    致相符，並經被害人即金石公司之負責人甲○○於警訊中指述明確，且有警卷所
    附現場照片七幀為憑，此外復有被告丙○○所有，用以行竊之兇器鐵剪一支、板
    手等工具一批之扣押物品清單及甲○○出具之贓物保領結書各一紙可稽，事證明
    確，被告丙○○此部分之犯行堪予認定。而被告乙○○經合法傳喚，無正當理由
    不到庭，惟於原審審理時訊據被告乙○○對於曾於前開時間，與被告丙○○共同
    攜帶被告丙○○所有之扣案鐵剪、板手等物，前往金石公司廠房中，剪斷變電箱
    中之電纜線，預備帶走變賣之事實，固不諱言，惟矢口否認有竊盜犯行，被告乙○○於原審審理時辯稱：扣案之鐵剪等物均為丙○○所有，於進入該廠房前，同
    案被告丙○○係告以該廠房已無人使用，其中之物品已為物主所拋棄，所有才與
    丙○○一同進入云云。然查：前揭廠房為金石公司所有，業據被害人即金石公司
    負責人甲○○於警訊筆錄證稱：伊本人目前雖在中國大陸地區經營傢俱公司，平
    時約每個月回台灣一星期，該金石公司所有之廠房雖已經停工，但有請中興保全
    公司保全防竊（見第三三三號偵卷第二十四至第二十五頁），是以由該公司雖於
    台灣地區已經停止營業，但因仍有請保全公司巡視該廠房以防竊盜之情觀之，足
    見金石公司並無如被告所辯稱有棄置該廠房財物之意，故被告乙○○與丙○○二
    人無故侵入被害人廠房中竊取財物，顯已對被害人財產之監督權有所侵害。其次
    前述金石公司之廠房有以圍牆及鐵門圈圍關閉，被告乙○○與丙○○係自該廠房
    側門鐵門之縫隙中進入之事實，已為被告乙○○與丙○○於警、偵訊及原審審理
    中指陳明確（見內埔分局警卷第二頁反面、第五頁；第三三三號偵卷第四頁反面
    ；原審卷第二十四頁），復有警卷所附現場照片（見內埔分局警卷第六頁）為憑
    ，可見金石公司確有禁止他人進入該廠房之意，則被告等人無故自側門鐵門縫隙
    侵入他人所有之廠房中，明顯違反物主禁止他人進入意思。再被告丙○○亦於本
    院調查時供稱：被告乙○○知情（見本院九十年六月二十九日筆錄），被告丙○○、乙○○二人行竊之意圖亦已明顯；此外並有扣案被告丙○○所有，用以行竊
    之兇器鐵剪一支及板手等工具一批可稽，暨失竊報告、贓物領據各一紙在卷為憑
    ，被告乙○○於原審審理時所辯純係嗣後卸責之詞，不足採信，被告乙○○於事
    實欄（一）之竊盜犯行亦堪認定。
二、訊據被告丙○○對於在事實欄（二）之時間，曾至上開地點之事實，固不諱言，
    惟矢口否認有前開犯行，被告丙○○辯稱：伊固然有帶上開扣案之工具前往上開
    地點，但純係因為案發前幾天伊看見別人偷電纜線，伊僅係好奇進去而已，並無
    竊盜之意思云云。惟查：被告丙○○於原審審理時辯稱：伊在第一天係出於好奇
    始至友慶公司該址查看，發現有人在廠房內竊取銅線，亦曾記下該部自小客車車
    牌號碼；但被告丙○○既見有人在該址從事不法竊取行為，並曾記下該部可疑小
    自客車車牌號碼，卻又不報警處理，竟又於第二天再至相同處所解急，而不顧慮
    有被誤認為嫌疑人之可能，顯然悖於常情，可見其不法侵入他人廠房，動機非善
    。被告丙○○住居於屏東縣九如鄉東寧村，被害人友慶公司位於屏東縣鹽埔鄉鹽
    中村，二地相距非近，被告平日亦無正當職業，故衡諸常情，若非有正當具體之
    理由，實無可能接連二天前往相距尚遠之友慶公司，且目的僅為解急，是被告所
    辯是否可採已屬可疑。再查：案發當天及前一天，停放於友慶公司廠房現場的車
    子均為車號Ｄ九─八四○三號紅色自小貨車，而案發當天於現場發現該自小貨車
    後，即在車內發現被害人丁○○所有之搗棒、鐵鎚等物及地上留有被拆解之馬達
    、電纜線，因此再由該自小貨車循線查獲被告，此經被害人即友慶有限公司之負
    責人丁○○於警訊、偵查中均陳述明確（見里警刑字第Ｏ三六四號警卷第五頁反
    面至第六頁；偵字第一一四二號卷第八頁反面至第九頁），核與被告丙○○父親
    林進嘉於警訊中陳明當天該車係被告所使用（見同上警卷第三頁反面）之情節亦
    相符合，另有警卷所附現場照片（同上警卷第十四至第十五頁）及扣案被告所有
    用以行竊之鐵剪一支、螺絲起子等工具一批足資佐證，此外，有丁○○出具之馬
    達、搗棒等物之贓物認領保管單一紙（同上警卷第七頁）可稽；末查：被告丙○○與被害人於警訊、偵查中均未曾提及現場有其他可疑之車輛，故被告丙○○於
    原審審理中始辯稱有藍色自小貨車，及於本院調查、審理時更異辯稱伊係欲至該
    址撿拾寶特瓶等語，其所辯之詞前後相歧互異，顯係事後卸責推諉之詞，不足採
    信。綜上所述，事證明確，被告丙○○於事實欄（二）之竊盜犯行，亦堪予認定
    。
三、按刑法第四十二條（現行條文第二十八條）之共同正犯，係採客觀主義，以共同
    實施構成犯罪事實之行為為成立要件，雖共犯相互間祇須分擔一部分行為，苟有
    犯意之聯絡，仍應就全部犯罪事實共同負責（最高法院二十二年度上字第一七一
    三號判例意旨參照）。另刑法第三百二十一條第一項第三款之攜帶兇器竊盜罪，
    係以行為人攜帶兇器竊盜為其加重條件，此所謂兇器，其種類並無限制，凡客觀
    上足對人之生命、身體、安全構成威脅，具有危險性之兇器均屬之，且祇須行竊
    時攜帶此種具有危險性之兇器為已足，並不以攜帶之初有行兇之意圖為必要，此
    亦經最高法院著有七十九年度台上字第五二五三號判例可稽。本件經警查扣之鐵
    剪、板手與螺絲起子等工具，其質均尖且形銳，客觀上均足以對人之生命、身體
    、安全構成危險之威脅，足以供兇器使用，被告丙○○與乙○○竟持以行竊，核
    被告丙○○、乙○○二人所為，均係犯刑法第三百二十一條第一項第三款之攜帶
    兇器竊盜罪。被告丙○○與乙○○間，對於事實欄（一）所載之竊盜犯行，有犯
    意之聯絡與行為分擔，為共同正犯。另被告丙○○基於單獨之犯意，另犯事實欄
    （二）之竊盜犯行，前後二次犯要件相同之罪名，且時間緊接，方法相同，顯係
    基於概括犯意為之，依連續犯規定論以一罪，並依法加重其刑。被告丙○○曾於
    八十五年間，因竊盜罪，經臺灣屏東地方法院判處有期徒刑五月，於八十五年五
    月七日確定，於八十五年十一月九日執行完畢；另因違反麻醉藥品管理條例案件
    ，復經臺灣屏東地方法院判處有期徒刑十月，於八十五年十二月二十三日確定，
    於八十六年十一月二十日執行完畢。乙○○曾於八十二年間，因違反麻醉藥品管
    理條例案件，經臺灣屏東地方法院判處有期徒刑八月，於上訴本院時撤回上訴，
    於八十三年六月二十二日確定，於八十六年九月十二日執行完畢；復於八十七年
    間，因妨害公務罪，經臺灣屏東地方法院判處有期徒刑六月，於八十七年十一月
    十三日確定，並於八十七年十二月十八日執行完畢，此有臺灣高等法院被告全國
    前案紀錄表一紙在卷為憑，被告丙○○、乙○○於有期徒刑執行完畢後，五年內
    再犯有期徒刑以上之本罪，均為累犯，被告乙○○部分，應依法加重其刑。被告
    丙○○部分則遞加重之。
四、原審本同上見解，引用刑法第二十八條、第五十六條、第三百二十一條第一項第
    三款、第四十七條、第三十八條第一項第二款（原判決多引罰金罰鍰提高標準條
    例第一條前段）之規定，並審酌被告丙○○、乙○○二人前均有違反槍砲彈藥刀
    械管制條例、麻醉藥品管制條例、竊盜等前科，素行不良，且經多次入監服刑仍
    不知悔改，竟仍意圖自己不法所有，以持鐵剪等兇器多次進入他人所有之廠房中
    行竊為犯罪手段，竊取他人所有之財物，復審酌其犯罪動機、目的、犯罪後之態
    度等一切情狀，分別對被告丙○○量處有期徒刑一年七月，對被告乙○○量處有
    期徒刑一年四月。並認扣案之鐵剪一支、螺絲起子及板手一批等物，為被告丙○○所有，係供犯罪所用之物，已經被告丙○○及同案被告乙○○到庭陳明，均爰
    依刑法第三十八條第一項第二款之規定宣告沒收。其認事用法既無違誤，量刑亦
    稱允當。被告丙○○、乙○○均空言否認，提起上訴，指摘原判決不當，為無理
    由，均應予駁回。
五、被告乙○○經合法傳喚，無正當理由不到庭，不待其陳述，逕其判決。
據上論斷，應依刑事訴訟法第三百六十八、第三百七十一條，判決如主文。
本案經檢察官張其主到庭執行職務。
中    華    民    國         九十       年      七      月    二十五    日
                              臺灣高等法院高雄分院刑事第五庭
                                  審判長法官  吳水木
                                        法官  趙文淵
                                        法官  陳朱貴
右正本證明與原本無異。
不得上訴。
                                      書記官  呂素珍
中  華    民    國         九十       年      七      月    二十七    日
附錄法條：
刑法第三百二十一條第一項第三款
犯竊盜罪而有左列情形之一者，處六月以上五年以下有期徒刑：
三、攜帶兇器而犯之者。
                                                                      Ｈ


司法院資訊處製作；財團法人民間司法改革基金會備份。
